ro-RO: Tip de bază a tubului: Miniatură cu 7 pini; Compactron (12 pini); Loctal; Noval/9 pini (miniatură); Octal (8 pini); Subminiatură; Altele
tr: Tüp taban tipi: 7 pimli minyatür; Compactron (12 pimli); Loctal; Noval/9 pimli (minyatür); Oktal (8 pimli); Subminyatür; Diğer
bg-BG: Тип основа на туба: 7-пинов миниатюрен; Компактрон (12-пинов); Локтал; Новал/9-пинов (миниатюрен); Октал (8-пинов); Субминиатюрен; Друг
el: Βασικός τύπος σωλήνα: Μινιατούρα 7 ακίδων; Compactron (12 ακίδων); Loctal; Noval/9 ακίδων (μινιατούρα); Οκταλική (8 ακίδων); Υπομινιατούρα; Άλλο
nl: Type basis buis: 7-pins miniatuur; Compactron (12-pins); Loctal; Noval/9-pins (miniatuur); Octal (8-pins); Subminiatuur; Anders
th: ประเภทฐานหลอด: ขนาดเล็กแบบ 7 พิน; คอมแพ็กตรอน (12 พิน); ล็อกทัล; โนวาล/9 พิน (ขนาดเล็ก); ออกทัล (8 พิน); ซับมินิเอเจอร์; อื่นๆ
hu: Cső alaptípusa: 7 tűs miniatűr; Compactron (12 tűs); Loktál; Novál/9 tűs (miniatűr); Oktál (8 tűs); Szubminiatűr; Egyéb
fr: Type à socle tubulaire: Miniature 7 broches; Compactron (12 broches); Loctal; Noval/9 broches (miniature); Octal (8 broches); Subminiature; Autre
vi: Loại chân đế của ống: Thu nhỏ 7 chân; Compactron (12 chân); Loctal; Noval/9 chân (thu nhỏ); Octal (8 chân); Siêu nhỏ; Khác
hr-HR: Vrsta baze cijevi: 7-pinska minijaturna; Compactron (12-pinska); Loktal; Noval / 9-pinska (minijaturna); Oktal (8-pinska); Subminijaturna; Ostalo
da: Type af rørbase: 7-bens miniature; Compactron (12 ben); Loctal; Noval/9-bens (miniature); Oktal (8-bens); Subminiature; Andet
ko: 튜브 베이스 유형: 7핀 미니어처; 컴팩트론(12핀); 록탈; 노발/9핀(미니어처); 옥탈(8핀); 서브 미니어처; 기타
sl-SI: Vrsta podnožja cevi: 7-polno miniaturno; Compactron (12-polno); Loktal; Noval/9-polno (miniaturno); Oktal (8-polno); Subminiaturno; Drugo
pt-BR: Tipo de base do tubo: Miniatura de 7 pinos; Compactron (12 pinos); Loctal; Noval/9 pinos (miniatura); Octal (8 pinos); Subminiatura; Outro
sk-SK: Typ pätice elektrónky: 7-kolíková miniatúrna; Compactron (12-kolíková); Loctal; Noval/9-kolíková (miniatúrna); Octal (8-kolíková); Subminiatúrna; Iná
pt-PT: Tipo de base da válvula: Miniatura de 7 pinos; Compactron (12 pinos); Loctal; Noval/9 pinos (miniatura); Octal (8 pinos); Subminiatura; Outro
lt-LT: Vamzdžio pagrindo tipas: 7 kontaktų miniatiūrinis; „Compactron“ (12 kontaktų); „Loctal“; „Noval“ / 9 kontaktų (miniatiūrinis); Oktalinis (8 kontaktų); Subminiatiūrinis; Kita
sv: Typ av bas för tub: 7-stifts miniatyr; Compactron (12-stifts); Loctal; Noval/9-stifts (miniatyr); Oktal (8-stifts); Subminiatyr; Annat
zh-TW: 管身底座類型: 7 針微型; Compactron (12 針); Loctal; Noval/9 針 (微型); 八腳 (8 針); 超微型; 其他
fi: Putken kannan tyyppi: 7-nastainen miniatyyri; Compactron (12-nastainen); Loctal; Noval / 9-nastainen (miniatyyri); Oktal (8-nastainen); Subminiatyyri; Muu
ru: Тип основания трубки: 7-контактный миниатюрный (7-pin); Компактрон (12-контактный); Локтальный; Новальный / 9-контактный (миниатюрный); Октальный (8-контактный); Субминиатюрный; Другое
ja: チューブベースタイプ: 7ピンミニアチュア; コンパクトロン (12ピン); ロクタル; ノーヴァル / 9ピン (ミニアチュア); オクタル (8ピン); サブミニアチュア; その他
cs: Typ patice elektronky: 7pinové miniaturní; Compactron (12pinové); Loktalové; Noval / 9pinové (miniaturní); Oktalové (8pinové); Subminiaturní; Ostatní
de: Röhrensockelart: 7-Pin-Miniatur; Compactron (12-polig); Loktal; Noval/9-polig (Miniatur); Oktal (8-polig); Subminiatur; Sonstiges
es: Tipo de base del tubo: Miniatura de 7 pines; Compactron (12 pines); Loctal; Noval/9 pines (miniatura); Octal (8 pines); Subminiatura; Otro
en: Tube base type: 7-pin miniature; Compactron (12-pin); Loctal; Noval/9-pin (miniature); Octal (8-pin); Subminiature; Other
it: Tipo di base del tubo: Miniatura a 7 pin; Compactron (12 pin); Loctal; Noval/9 pin (miniatura); Octal (8 pin); Subminiatura; Altro
zh-CN: 管座类型: 7 针微型; 紧凑型（12 针）; 锁管式 (Loctal); 9 针（微型）; 8 针 (Octal); 超微型; 其他
nb: Basetype for rør: 7-pins miniatyr; Compactron (12-pins); Loctal; Noval/9-pins (miniatyr); Oktal (8-pins); Subminiatyr; Annet
pl: Typ podstawy tuby: 7-pinowa miniaturowa; Compactron (12-pinowa); Loktalowa; Nowalowa/9-pinowa (miniaturowa); Oktalowa (8-pinowa); Subminiaturowa; Inne